臺灣板橋地方法院刑事判決              100年度訴字第752號
公  訴  人  臺灣板橋地方法院檢察署檢察官
被      告  劉世偉
上列被告因詐欺案件，經檢察官提起公訴（99年度偵字第15838
號），本院依簡式審判程序審理後，判決如下：
    主    文
劉世偉共同犯詐欺得利罪，處拘役拾日，如易科罰金，以新臺
幣壹仟元折算壹日；又共同犯詐欺得利罪，處拘役貳拾日，如易
科罰金，以新臺幣壹仟元折算壹日。應執行拘役肆拾日，如易科
罰金，以新臺幣壹仟元折算壹日。
    事    實
一、劉世偉係址設新北市三重區（即臺北縣三重市，於民國99年
    12月25日改制更名）自強路2 段66號1 樓之「威堡通信行」
    之名義負責人，真實姓名不詳綽號「沈威」之成年男子則為
    威堡通信行之實際負責人。詎劉世偉得悉沈威有不詳非法手
    段可以折扣金額低價為友人繳納處理電信費用後，竟與沈威
    基於意圖為他人不法利益（起訴書誤載為意圖為自己不法所
    有）之犯意聯絡，分別為下列行為：
（一）劉世偉於97年12月間某日，承諾友人賴夢薇代為繳納處理
      林怡君（現由本院另案以100 年度易字第1384號案件審理
      中）積欠向台灣大哥大股份有限公司（下稱台灣大哥大）
      所申請行動電話門號0000000000號之電信費用後，沈威即
      於97年12月6 日14時38分許，單獨在不詳地點透過網際網
      路聯結至台灣大哥大網站（起訴書誤載為以電話撥打至語
      音自動繳納通話費系統），並輸入其自行以不詳方法所取
      得之張怡婷向花旗商業銀行所申辦卡號0000000000000000
      號信用卡有效期間等資料，向台灣大哥大詐稱張怡婷同意
      或授權以前揭信用卡刷卡方式代為繳付林怡君積欠之電信
      費用，致使台灣大哥大陷於錯誤，同意免除林怡君所積欠
      電信費用新臺幣（下同）6,301 元（起訴書誤載為6,031
      元）之債務，及提供林怡君繼續使用前揭行動電話門號通
      話之利益得逞。嗣劉世偉在威堡通信行向賴夢薇收取4,50
      0 元（起訴書誤載為向林怡君收受6,031 元對價，而該款
      項係林怡君之姐林師伊交予賴夢薇者）再轉交予沈威。
（二）劉世偉另於98年1 月5 、6 日，無償承諾為友人鄒慶瑜（
      業經檢察官以98年度偵緝字第3086號為緩起訴處分確定）
      處理積欠所使用台灣大哥大行動電話門號0000000000號之
      電信費用後，沈威即於98年1 月7 日4 時3 分許，單獨在
      址設新北市三重區○○○路49號1 樓之某網咖店內，透過
      網際網路聯結至台灣大哥大網站（起訴書誤載為以電話撥
      打至語音自動繳納通話費系統），並輸入其自行以不詳方
      法所取得之張怡婷向花旗商業銀行所申辦卡號0000000000
      000000號信用卡有效期間等資料，向台灣大哥大詐稱張怡
      婷同意或授權以前揭信用卡刷卡方式代為繳付鄒慶瑜積欠
      之電信費用，致使台灣大哥大陷於錯誤，同意免除鄒慶瑜
      所積欠電信費用3,789 元之債務，及提供鄒慶瑜繼續使用
      前揭行動電話門號通話之利益得逞。
二、迨張怡婷收到前揭花旗銀行信用卡之繳費通知單，始知信用
    卡遭盜刷報警處理，進而循線查悉上情。
三、案經臺北市政府警察局大安分局移請臺灣板橋地方法院檢察
    署檢察官偵查後提起公訴。
    理    由
一、本案被告劉世偉所犯係死刑、無期徒刑、最輕本刑為3 年以
    上有期徒刑以外之罪，其於準備程序中就被訴事實為有罪之
    陳述，經本院告知簡式審判程序之旨，並聽取公訴人、被告
    之意見後，經合議庭裁定由受命法官獨任進行簡式審判程序
    審理，合先敘明。
二、上揭犯罪事實，業據被告劉世偉於本院準備程序中及審理時
    均坦承不諱，核與證人張怡婷、林怡君、鄒慶瑜、賴夢薇、
    林師伊、陳銘豐、林建棧於警詢時；證人邱裕凱於檢察官訊
    問時所為之證述均相合，並有被告名片、臺北縣政府營利事
    業登記證影本各1 紙，及房屋租賃契約書、台灣大哥大97年
    11月電信費帳單、花旗銀行客戶交易明細一覽表、台灣大哥
    大98年2 月10日法大字第098018003 號書函、98年4 月2 日
    法大字第098039530 號書函、網擎科技有限公司98年5 月4
    日函文影本各1 份附卷可資佐證，足認被告自白與事實相符
    ，堪以採信。本案事證明確，被告犯行均洵堪認定，皆應依
    法論科。
三、核被告劉世偉前揭所為，均係犯刑法第339 條第2 項、第1
    項之詐欺得利罪。被告與真實姓名不詳綽號「沈威」之成年
    男子就前揭詐欺得利犯行，彼此間均有犯意聯絡及行為分擔
    ，皆應論以共同正犯。至公訴意旨雖就被告所為請求論以刑
    法第339 條之3 第2 項之利用電腦詐欺得利罪嫌云云，惟該
    罪係以行為人以不正方法將虛偽資料或不正指令輸入電腦或
    其相關設備，製作財產權之得喪、變更紀錄，而得財產上不
    法之利益為其構成要件，然被告等透過台灣大哥大網站繳費
    時所輸入被害人張怡婷之花旗銀行信用卡相關資料，皆為真
    實且正確之信用卡基本資料，並未輸入任何虛偽資料或不正
    指令，亦即被告等輸入前揭資料或指令之縱未經張怡婷同意
    或授權，並不致於使原為真實且正確之資料或指令即成為虛
    偽資料或不正指令，是被告等所為顯與刑法第339 條之3 第
    2 項之犯罪構成要件不符，公訴意旨就此尚有誤會，而本院
    於審理期日時，已當庭告知被告所為可能涉犯前開詐欺得利
    罪嫌，且仍屬起訴書所載同一基本社會事實範圍內，自得變
    更起訴法條加以審究。再被告等於本案先後為詐欺得利犯行
    之時間可明白區辨，且代為繳交處理行動電話電信費用之使
    用人亦不相同，足認其犯意各別，應予分論併罰。爰審酌被
    告各犯罪動機、手段、所生危害及分工參與程度，及於犯後
    尚知坦認全部犯行等一切情狀，分別量處如主文所示之刑，
    並定其應執行之刑，及均諭知如易科罰金之折算標準，以資
    懲儆。
據上論斷，應依刑事訴訟法第273 條之1 第1 項、第299 條第1
項前段、第300 條，刑法第28條、第339 條第2 項、第1 項、第
41條第1 項前段、第51條第6 款，刑法施行法第1 條之1 ，判決
如主文。
本案經檢察官王家春到庭執行職務。
中    華    民    國   100    年    7     月    29    日
                  刑事第七庭  法  官  張 兆 光
上列正本證明與原本無異。
如不服本判決，應於判決送達後10日內敘明上訴理由，向本院提
出上訴狀 (應附繕本) ，上訴於臺灣高等法院。其未敘述上訴理
由者，應於上訴期間屆滿後20日內向本院補提理由書「切勿逕送
上級法院」。
                              書記官  曹 秋 冬
中    華    民    國   100    年    7     月    29    日
附錄本案論罪科刑法條：
刑法第339 條
意圖為自己或第三人不法之所有，以詐術使人將本人或第三人之
物交付者，處5 年以下有期徒刑、拘役或科或併科1 千元以下罰
金。
以前項方法得財產上不法之利益或使第三人得之者，亦同。
前2 項之未遂犯罰之。